【裁判字號】    95,易,219
【裁判日期】    950630
【裁判案由】    偽造文書等
【裁判全文】
臺灣臺南地方法院刑事判決               95年度易字第219號
公  訴  人  臺灣臺南地方法院檢察署檢察官
被      告  丙○○
上列被告因偽造文書等案件，經檢察官提起公訴（九十四年度調
偵字第二九七號），被告於本院準備程序進行中，先就被訴事實
為有罪之陳述，經本院合議庭裁定進行簡式審判程序，判決如下
：
    主  文
丙○○連續行使偽造私文書，足以生損害於他人，處有期徒刑拾
月。
    事  實
一、丙○○自民國八十九年間起至九十一年十一月底止，因向乙
    ○○○承租臺南縣永康市○○街五十巷九號、臺南市○區○
    ○路一八五巷十一號二樓之一房屋居住，而與乙○○○熟識
    並結為義母義女關係。詎丙○○竟意圖為自己不法所有之概
    括犯意，先於民國九十年二月間某日，在乙○○○位於臺南
    縣永康市○○街五十巷九號住處內，利用乙○○○外出無人
    在家之際，徒手竊取乙○○○所有置於住處抽屜內之臺南區
    中小企業銀行北臺南分行（下稱：中小企銀北臺南分行）帳
    號0000000000000號帳戶存摺及印鑑章等物得
    逞，旋意圖為自己不法之所有，並基於行使偽造私文書及詐
    欺取財之概括犯意，分別於九十年二月二十六日、同年三月
    九日，連續盜用上開「乙○○○」之印鑑章於中小企銀北臺
    南分行提款單上，並在提款單上填寫提款金額，而偽造「乙
    ○○○」名義之提款單私文書後，先後持向中小企銀北臺南
    分行提領現金新台幣（下同）三萬元及二十三萬元而行使之
    ，致中小企銀北臺南分行承辦人員，因認丙○○所提出之存
    摺及提款單上「乙○○○」之印文均屬真正，誤以為乙○○
    ○欲提款而陷於錯誤而如數交付上開款項，足以生損害於乙
    ○○○及中小企銀北臺南分行對於存款帳戶資料管理之正確
    性。
二、丙○○復承上開意圖為自己不法所有之概括犯意，自九十一
    年二月間起，在乙○○○位於臺南市○區○○路一八五巷十
    一號二樓之一住處內，先後多次徒手竊取乙○○○置於住處
    抽屜內之中國信託商業銀行永康分行（下稱：中信銀行永康
    分行）帳號000000000000號帳戶及中華郵政股
    份有限公司臺南郵局開元路郵局（下稱：臺南開元郵局）帳
    號00000000000000號帳戶之存摺及印鑑章等
    物得逞，旋承上開意圖為自己不法之所有，並基於行使偽造
    私文書及詐欺取財之概括犯意，分別於九十一年三月四日、
    同年五月十五日、同年五月二十八日、同年七月二十二日，
    連續盜用上開「乙○○○」之印鑑章於中信銀行永康分行提
    款單上，並在提款單上填寫提款金額，而偽造「乙○○○」
    名義之提款單私文書後，先後持向中信銀行永康分行提領現
    金九萬元、二十萬元、十五萬元、十五萬元而行使之，另於
    九十一年二月四日、同年八月七日、同年九月三日、同年十
    月三日、同年十月十五日，連續盜用上開「乙○○○」之印
    鑑章於郵局郵政存簿儲金提款單上，並在提款單上填寫提款
    金額，而偽造「乙○○○」名義之郵局郵政存簿儲金提款單
    私文書後，先後持向臺南開元郵局提領現金二萬元、七萬元
    、五萬元、三萬元、一萬五千元而行使之，致中信銀行永康
    分行、臺南開元郵局承辦人員，均因認丙○○所提出之存摺
    及取款單上「乙○○○」之印文均屬真正，誤以為乙○○○
    欲提款而陷於錯誤而如數交付上開款項，足以生損害於乙○
    ○○及中信銀行永康分行、臺南開元郵局對於存款帳戶資料
    管理之正確性，總計丙○○以上開手法，盜領乙○○○之金
    融帳戶存款達一百零三萬五千元。嗣丙○○於九十一年十一
    月底不告而別，乙○○○發覺上開金融帳戶內款項遭盜領而
    報警處理，始知悉上情。
三、案經乙○○○訴由臺南市警察局第五分局報請臺灣臺南地方
    法院檢察署檢察官偵查起訴。
    理  由
一、本案被告丙○○所犯刑法第三百二十條第一項之普通竊盜罪
    、同法第二百十六條、二百十條之行使偽造私文書罪、同法
    第三百三十九條第一項之詐欺取財罪，均非死刑、無期徒刑
    或最輕本刑有期徒刑三年以上之罪，亦非高等法院管轄第一
    審案件，且於準備程序進行中，被告先就被訴事實為有罪之
    陳述（見本院卷第十六頁），經告知被告簡式審判程序之旨
    ，並聽取檢察官、被告之意見後，本院合議庭裁定進行簡式
    審判程序，是本案之證據調查，依刑事訴訟法第二百七十三
    條之二規定，不受同法第一百五十九條第一項、第一百六十
    一條之二、第一百六十一條之三、第一百六十三條之一及第
    一百六十四條至第一百七十條規定之限制，合先敘明。
二、上開犯罪事實，迭據被告於偵查及本院審理時坦承不諱，核
    與證人即告訴人乙○○○於偵查中證述之情節相符，且有中
    小企銀北臺南分行九十四年九月二十二日（九四）南銀北分
    字第二五六號函檢送告訴人乙○○○之000000000
    0000號帳戶存摺交易明細查詢表一份、九十年二月二十
    六日、同年三月九日之存摺存款取款憑條二紙、中國信託商
    業銀行九十二年五月二十一日中信銀永康字第九二三五八二
    ００三０號函檢送告訴人乙○○○之0000000000
    00號帳戶歷史交易查詢報表一份、九十一年三月四日、同
    年五月十五日、同年五月二十八日、同年七月二十二日之提
    款憑證四紙、中國郵政股份有限公司臺南郵局九十二年六月
    五日南營密字第九二五０００一０九二號函檢送告訴人乙○
    ○○之00000000000000號帳戶郵政存簿儲金
    每日活動戶存提詳情表一份、九十一年二月四日、同年八月
    七日、同年九月三日、同年十月三日、同年十月十五日郵政
    之存簿儲金提款單五紙在卷可稽，是被告上開自白與事實相
    符，堪以採信。本件事證已臻明確，被告犯行洵堪認定，自
    應依法論科。
三、核被告所為，係犯刑法第三百二十條第一項之普通竊盜罪、
    同法第二百十六條、第二百十條之行使偽造私文書罪、同法
    第三百三十九條第一項之詐欺取財罪。被告於提款單上盜用
    證人乙○○○之印鑑章行為，係偽造私文書之部分行為，且
    其偽造提款單私文書後復持以行使，偽造私文書之低度行為
    ，應為行使偽造私文書之高度行為所吸收，均不另論罪，只
    應論以行使偽造私文書罪。被告先後多次竊盜、偽造私文書
    及詐欺取財犯行，均時間緊接，所犯係構成要件相同之罪，
    顯係分別基於概括之犯意反覆為之，各應依刑法第五十六條
    連續犯之規定論以一罪，並均依法加重其刑。又被告所犯上
    開竊盜、行使偽造私文書、詐欺取財三罪間，有方法目的之
    牽連關係，為牽連犯，應依刑法第五十五條後段之規定，從
    一重之刑法第二百十六條、第二百十條之行使偽造私文書罪
    處斷。爰審酌被告不思正途賺取錢財，隨意竊取他人金融存
    摺及印鑑章，復以竊得之帳戶資料，多次冒用告訴人名義盜
    領總計達一百零三萬五千元款項，不僅損及告訴人之財產權
    益，且損害金融機構對於存款帳戶資料管理之正確性，及被
    告迄今仍未賠償告訴人之損害，惟念及被告犯後坦承犯行尚
    有悔意等一切情狀，量處如主文所示之刑，以資懲儆。
四、末查，刑法第二百十九條所定不問屬於犯人與否，沒收之者
    ，以偽造之印章、印文或署押為限，盜用者不在其列，是本
    件被告在中小企銀北臺南分行、中信銀行永康分行、臺南開
    元郵局之提款單上，盜用之「乙○○○」印鑑章所顯示之印
    文十一枚，並非偽造之印文，自不在上述規定所指義務沒收
    之列，爰不予宣告沒收，併此敘明。
據上論斷，應依刑事訴訟法第二百七十三條之一第一項、二百九
十九條第一項前段，刑法第五十六條、第三百二十條第一項、第
二百十六條、第二百十條、第三百三十九條第一項、第五十五條
，罰金罰鍰提高標準條例第一條前段，判決如主文。
本案經檢察官甲○○到庭執行職務。
中    華    民    國    95    年    6     月    30    日
                  刑事第五庭    法  官  張銘晃
以上正本證明與原本無異。
如不服本判決應於送達後10日內向本院提出上訴狀。
                                書記官  林憶梅
中    華    民    國    95    年    7     月    3     日
附錄本案論罪科刑法條全文：
刑法第320條第1項
意圖為自己或第三人不法之所有，而竊取他人之動產者，為竊盜
罪，處 5 年以下有期徒刑、拘役或 500 元以下罰金。
刑法第216條
行使第二百十條至第二百十五條之文書者，依偽造、變造文書或
登載不實事項或使登載不實事項之規定處斷。
刑法第二百十條：
偽造、變造私文書，足以生損害於公眾或他人者，處五年以下有
期徒刑。
刑法第339條第1項
意圖為自己或第三人不法之所有，以詐術使人將本人或第三人之
物交付者，處五年以下有期徒刑、拘役或科或併科一千元以下罰
金。


司法院資訊處製作；財團法人民間司法改革基金會備份。
